【裁判字號】    89,易,595
【裁判日期】    890725
【裁判案由】    違反就業服務法
【裁判全文】
臺灣屏東地方法院刑事判決                          八十九年度易字第五九五號
    公  訴  人  臺灣屏東地方法院檢察署檢察官
    被      告  丙○○
右列被告因違反就業服務法案件，經檢察官提起公訴（八十九年度偵字第一三六九號
），本院判決如左：
     主  文
丙○○聘僱未經許可之外國人，其聘僱人數為貳人，處罰金新台幣貳萬元。如易服勞
役以新台幣玖百元即銀元參佰元折算壹日。
     事  實
一、丙○○明知ALULOD.甲○○○○○○○○.C.及RGUA.乙○○○○○.Z.均係菲律賓籍之外國人，竟
    未經許可，分別於民國（下同）八十八年十月間某日及八十八年十二月三十日起
    ，以每日五百至七百元之資，聘僱前開二名菲籍勞工，在屏東縣東港鎮大鵬灣「
    長億」海釣場附近，其經營之箱網養殖漁場內從事養魚工作。嗣於八十九年二月
    八日經警循線前往查緝，RGUA.乙○○○○○.Z.於逃逸時，為警擊中腳部，另
    ALULOD.甲○○○○○○○○.C則趁隙逃逸，至八十九年三月十三日始經警循線查獲。
二、案經高雄市政府警察局苓雅分局報請臺灣屏東地方法院檢察署檢察官偵查起訴。
    理  由
一、訊據被告丙○○矢口否認聘僱上開二名菲籍外國勞工，辯稱並未僱用、並不知該
    二名菲籍勞工是非法的，況且他們係去找親戚的，也多住工寮中等情。惟查：被
    告確有聘僱該二名外籍勞工及支付薪水之事實，業據ALULOD.甲○○○○○○○○.C及
    RGUA.乙○○○○○.Z.於本院審理時結證屬實，有審理筆錄在卷可稽，以證人
    ALULOD.甲○○○○○○○○.C.及RGUA.乙○○○○○.Z.既與被告無仇恨，若非受僱斷不可能攀
    誣。參以取締該案之高雄市政府警察局苓雅分局員警林勇國到庭證稱係埋伏多時
    確定後才取締，二名菲籍勞工在被告處所工作多次等情以觀，被告所辯，純係事
    後卸責之詞，被告犯行洵堪認定，應依法論科。
二、核被告丙○○所為，係違反就業服務法第五十三條第一款聘僱未經許可之外國人
    之規定，其聘僱人數為二人，應依同法第五十八條第一項後段論處。爰審酌被告
    聘僱該二名菲籍外國勞工之時間不長，所生危害不大，及犯罪後飾辭狡辯態度不
    佳等一切情狀，量處如主文所示之刑，並諭知易服勞役之折算標準。
據上論斷，應依刑事訴訟法第二百九十九條第一項前段，就業服務法第五十八條第一
項後段，刑法第十一條、第四十二條第二項，罰金罰鍰提高標準條例第二條，現行法
規所定貨幣單位折算新台幣條例第二條，判決如主文。
本案經檢察官簡靜玉到庭執行職務
中      華      民      國      八十九      年      七    月     二十五 日
                                      臺灣屏東地方法院刑事第二庭
          審判長法  官 吳永宋
                                                法  官 林昌義
                                                法  官 何清富
右判決正本證明與原本無異。
對於本判決如有不服應於收受送達後十日內向本院提出上訴書狀上訴於台灣高等法院
高雄分院並按他造當事人之人數附具繕本。
                                                書記官 謝天祥
中      華      民      國     八十九      年      七     月    二十五  日
附錄本判決論罪法條：就業服務法第五十八條第一項後段。
就業服務法第五十八條
違反第五十三條第一款、第二款或第三款規定，其聘僱或留用人數為一人者，處六月
以下有期徒刑、拘役或科或併科新臺幣九萬元以下罰金；其聘僱或留用人數為二人以
上者，處三年以下有期徒刑、拘役或科或併科新臺幣三十萬元以下罰金。


司法院資訊處製作；財團法人民間司法改革基金會備份。
